

FAHIM REDA

Diplômer

Je suis Reda Fahim, 24 ans, titulaire d'un diplôme technicien spécialisé en la gestion des entreprises, spécialité gestion des ressources humaines, j'ai travaillé comme commerciale chez Orange Maroc. J'aspire à obtenir un emploi important dans le domaine de la gestion des ressources humaines.

CONTACT

0688417190

Fahimreda990@gmail.com

Avenue 10 mars lahraouine Casablanca

ETUDES

- Baccalauréat (2019-2020)
- Étudier un an à l'université:
 Division des études
 anglaises (2020-2021)
- Diplôme de technicien spécialisé: Gestion des entreprises | Option ressources humaines (2021-2024)

COMPÉTENCES

- Maîtriser le pack Microsoft Office
 Word | Excel | Outlook | Power point
- Sérieux actif
- Sens de responsabilité
- Capacité d'apprendre rapidement
- Esprit de travaille en groupe
- Capacité d'adaptation

EXPÉRIENCES PROFESSIONNELLES

Écrivain éditeur

2017-2019

- Deux ans comme rédacteur et écrivain d'articles sur l'informatique dans un site web
- Designer du confection | Sérigraphie

2021

- •Trois mois travailler dans une usine de confection domaine de sérigraphie
- Commerciale chez Orange

2023-2024

• <u>Six mois comme commerciale chez</u> <u>Orange Maroc</u>

BUSINESS BOX | FIBRE | ADSL

LES LANGUES

Arabe: Langue maternelle (lire/écrire/parler)

Anglais: Courant (lire/écrire/parler) **Français**: Bon (lire/écrire/parler)

CENTRE D'INTÉRÊT

- Internet
- informatique
- Photography
- Voyage
- Gestion